# 企业所得税土地增值税退税

提问人：suchensong 时间：2019-11-08 11:29:37
请问老师，企业发生土地增值税退税，如何做出会计处理。

回答人：chenyiwei
退税的原因是什么？是以前年度多缴税款退回，还是当地财政根据实际缴纳的税款计算的财政补贴？如果是前者，还要进一步讨论前期应纳税款的计算是否存在差错，即以前年度多缴的原因。

提问人：suchensong 时间：2019-11-12 06:30:18
感谢陈老师，属于土增清算时住宅增值低于 20%。企业直接冲减了所得税费用，现报表所得税-6500000。请问陈老师该如何调整。

回答人：chenyiwei
考虑前期为何没有预见到最终增值率低于 20% 这一情况，考虑是否属于前期差错，不属于前期差错的，只能调整本期损益。